臺灣基隆地方法院刑事判決　　　　　　　100年度易字第359號
公　訴　人　臺灣基隆地方法院檢察署檢察官
被　　　告　朱宏亮
上列被告因竊盜案件，經檢察官提起公訴（100 年度偵字第3592
號），暨移請併案審理（100 年度偵字第3632號），被告於準備
程序中就被訴事實為有罪之陳述，本院裁定進行簡式審判程序，
判決如下：
    主  文
朱宏亮竊盜，累犯，處有期徒刑伍月；又攜帶兇器毀壞安全設備
竊盜，累犯，處有期徒刑柒月。應執行有期徒刑拾月。
    事  實
一、朱宏亮前因施用毒品案件，經本院以95年度訴字第780 號判
    決判處有期徒刑8 月確定（下稱甲案）；復因竊盜案件，經
    本院以96年度易字第150 號判決判處有期徒刑4 月確定（下
    稱乙案）；又因施用毒品案件，經本院以96年度易字第 101
    號判決判處有期徒刑7 月確定（下稱丙案）；再因施用毒品
    案件，經本院以96年度訴字第225 號判決判處有期徒刑10月
    確定（下稱丁案）。其因甲乙丙丁案件所處之刑，嗣經本院
    以96年度聲減字第572 號裁定予以減刑，並就甲乙案件所減
    得之刑合併定應執行有期徒刑5 月，就丙丁案件所減得之刑
    合併定應執行有期徒刑8 月，前述刑期接續執行，而於民國
    97年5 月2 日執行完畢。
二、朱宏亮不知警惕，復為下述行為：
    (一)其意圖為自己不法所有，基於竊盜之犯意，於100 年6 月
      1 日凌晨某時，在基隆市○○區○○路「瑞皇汽車修理廠
      」旁，趁四下無人之際，以其拾獲之鑰匙一支（所涉侵占
      遺失物罪嫌未據起訴），開啟李嗣舜所管領停放於該處之
      車牌號碼5653－FH號自用小貨車車門，發動前揭車輛駛離
      該處，以此方式竊取前揭車輛得手。
    (二)其駕駛上開小貨車返回自己位於基隆市○○區○○路住處
      ，於同日凌晨，在住家花圃內拿取客觀上可作為兇器使用
      之破壞剪一支，攜帶前揭破壞剪駕駛上開小貨車前往基隆
      市七堵區，行經七堵區○○街67號前，見王睿璘所管領停
      放於該處之車牌號碼5595－KP號自用小貨車車斗上，置有
      工具箱一個，遂意圖為自己不法所有，基於竊盜之犯意，
      持上開破壞剪剪斷附加於工具箱上之掛鎖，以此毀壞安全
      設備之方式，竊取工具箱內之千斤頂3 支、破擊器1 支及
      氣動螺絲啟動器1 支得手，旋駕駛上開小貨車逃離該處。
      嗣後，於同日上午某時，將上開小貨車棄置於基隆市信義
      區「大香港社區」路旁，另將上開千斤頂、破擊器及氣動
      螺絲啟動器變賣予舊貨商，所得款項自行花用完畢。
    嗣因李嗣舜、王睿璘於同日上午分別發覺遭竊，均報警處理
    ，員警於同日下午4 時許，在「大香港社區」旁尋獲上開小
    貨車，並在車內採得指紋一枚，經送請內政部警政署刑事警
    察局比對結果，該指紋與朱宏亮指紋卡之左中指指紋相符，
    進而查悉全情。
三、案經基隆市警察局第三分局報請臺灣基隆地方法院檢察署檢
    察官偵查起訴。
    理  由
一、被告朱宏亮所犯為死刑、無期徒刑、最輕本刑3 年以上有期
    徒刑以外之罪，亦非屬高等法院管轄之第一審案件，其於準
    備程序進行中，先就被訴事實為有罪之陳述，經告知簡式審
    判程序之旨，並聽取檢察官、被告之意見後，本院依刑事訴
    訟法第273 條之1 第1 項裁定進行簡式審判程序，是本案之
    證據調查，依同法第273 條之2 規定，不受同法第159 條第
    1 項、第161 條之2 、第161 條之3 、第163 條之1 ，及第
    164 條至第170 條所規定證據能力認定及調查方式之限制，
    先予敘明。
二、上揭犯罪事實，迭據被告於警詢、偵訊、本院準備程序及審
    理程序中自白承認，且經證人即被害人李嗣舜、王睿璘於警
    詢中均證述綦詳，並有內政部警政署刑事警察局100 年6 月
    24日刑紋字第1000082754號鑑定書1 份、監視器畫面翻拍照
    片2 張、現場照片6 張在卷可稽，足認被告上開具任意性之
    自白確屬實情，足堪採信。綜上所述，本案事證明確，被告
    犯行均堪認定。
三、按刑法第321 條第1 項第3 款之攜帶兇器竊盜罪，係以行為
    人攜帶兇器竊盜為其加重條件，此所謂兇器，其種類並無限
    制，凡客觀上足對人之生命、身體、安全構成威脅，具有危
    險性之兇器均屬之，且祇須行竊時攜帶此種具有危險性之兇
    器為已足，並不以攜帶之初有行兇之意圖為必要（最高法院
    79年臺上字第5253號判例意旨參照）。查被告剪斷之掛鎖係
    金屬材質（參100 年度偵字第3592號卷第21頁），可見被告
    持以剪斷掛鎖之工具必甚為堅硬銳利，其於審理時自承破壞
    剪係鋼製材質，且長度約40餘公分等語，足認上開破壞剪於
    客觀上足以對人之生命、身體、安全構成威脅，具有危險性
    ，顯屬兇器無疑。又上開遭剪斷之鎖頭係附加於工具箱上之
    掛鎖，具有防盜功能，顯屬安全設備無誤。是以，核被告就
    事實欄二(一)所為，係犯刑法第320 條第1 項之竊盜罪；就事
    實欄二(二)所為，係犯刑法第321 條第1 項第2 、3 款之攜帶
    兇器毀壞安全設備竊盜罪。公訴意旨認被告就實欄二(二)僅涉
    及刑法第321 條第1 項第3 款之攜帶兇器竊盜罪嫌一節，應
    有誤會，惟其起訴之基本事實尚屬同一，爰由本院逕予變更
    起訴法條（業經本院踐行告知罪名之程序）。被告所犯上開
    二罪間，犯意各別，行為互殊，應予分論併罰。檢察官以10
    0 年9 月1 日基檢達讓100 偵3632字第020465號函移請併案
    審理之犯罪事實（即100 年度偵字第3632號併辦意旨書），
    與檢察官聲請簡易判決處刑書所載如事實欄二(一)所示犯罪事
    實完全相同，本院自應併予審理。被告有如事實欄所載之有
    期徒刑執行完畢情形，有臺灣高等法院被告前案紀錄表在卷
    可參，其於受有期徒刑執行完畢後5 年內，故意再犯本案有
    期徒刑以上之二罪，均為累犯，各罪均應依刑法第47條第 1
    項規定加重其刑。爰審酌被告之教育程度為國中肄業，曾有
    竊盜、贓物、施用毒品等前科紀錄，素行不良，有上開前案
    紀錄表可佐，其正值壯年，竟不思循正當途徑賺取生活所需
    ，因貪圖小利，恣意竊取他人財物希冀不勞而獲，法紀觀念
    顯有偏差，並造成他人財產法益受損；兼衡其犯後坦承全部
    犯行，暨各被害人所受損害程度等一切情狀，分別量處如主
    文所示之刑，並定其應執行之刑，以資懲儆。被告於審理時
    雖供稱其行竊上開小貨車所用之鑰匙在其於大武崙派出所製
    作警詢筆錄時已由警方扣案，另案開庭時業經法官提示等情
    （業經本院依職權調取本院100 年度易字第336 號全案卷宗
    查明無誤），然其既供稱前述鑰匙係伊拾獲後留供己用等語
    ，足認前述鑰匙雖係被告持以犯事實欄二(一)所示犯行所用之
    物，然並非被告所有，本院自無從宣告沒收。至於被告持以
    行竊之破壞剪並未扣案，被告於審理時復供稱破壞剪已不見
    等語，為避免日後執行困難，爰不為沒收之諭知，附此敘明
    。
據上論斷，應依刑事訴訟法第273 條之1 第1 項、第299 條第 1
項前段、第300 條，刑法第320 條第1 項、第321 條第1 項第 2
款、第3 款、第47條第1 項、第51條第5 款，判決如主文。
本案經檢察官張長樹到庭執行職務。
中    華    民    國   100    年    9     月    29    日
                  刑事第三庭  法  官  張婷妮
以上正本證明與原本無異。
如不服本判決應於收受送達後10日內向本院提出上訴書狀，並應
敘述具體理由；其未敘述上訴理由者，應於上訴期間屆滿後20日
內向本院補提理由書(均須按他造當事人之人數附繕本)「切勿逕
送上級法院」。
中    華    民    國   100    年    9     月    29    日
                              書記官  連懿婷
附錄本案論罪科刑法條
中華民國刑法第320條第1項
意圖為自己或第三人不法之所有，而竊取他人之動產者，為竊盜
罪，處5 年以下有期徒刑、拘役或5 百元以下罰金。
中華民國刑法第321條第1項第2、3款
犯竊盜罪而有下列情形之一者，處6 月以上、5 年以下有期徒刑
，得併科新臺幣10萬元以下罰金：
二、毀越門扇、牆垣或其他安全設備而犯之者。
三、攜帶兇器而犯之者。